臺灣新北地方法院刑事判決
111年度訴字第266號
公  訴  人  臺灣新北地方檢察署檢察官
被      告  謝甘來


選任辯護人  簡大易法扶律師
被      告  簡展園


上列被告因違反毒品危害防制條例等案件，經檢察官提起公訴（
110年度偵字第36092、36093、40211、40212號），本院判決如
下：
    主  文
丙○○犯如附表一所示拾壹罪，各處如附表一所示之宣告刑及諭知
沒收。又犯販賣第二級毒品罪，處有期徒刑貳年捌月，未扣案之
犯罪所得新臺幣陸佰元沒收，如全部或一部不能沒收或不宜執行
沒收時，追徵其價額。如附表一編號1至11所示得易服社會勞動
之有期徒刑部分，應執行有期徒刑壹年肆月。
丁○○犯如附表二所示陸罪，各處如附表二所示之宣告刑及諭知沒
收。應執行有期徒刑壹年肆月。
    事  實
一、丙○○、丁○○均明知甲基安非他命係毒品危害防制條例第2條
    第2項第2款所列之第二級毒品，且屬藥事法第22條第1項第1
    款所列之禁藥，不得販賣、轉讓，竟分別為下列犯行：
　⑴丙○○基於轉讓禁藥之犯意，以其所持如附表三編號1所示之行
    動電話與乙○○聯絡後（所搭配使用之門號，詳如下述附表一
    編號1至11所示），於如附表一編號1至11所示之時間、地點
    ，分別轉讓如附表一編號1至11所示數量之第二級毒品甲基
    安非他命予乙○○（11次）施用（即如起訴書附表一編號1至1
    1所示部分）。
　⑵丙○○基於販賣第二級毒品之犯意，於民國110年9月11日21時
    許，在其新北市○○區○○路000巷000號3樓住處內，主動提議
    而與乙○○議定以性行為作為購買甲基安非他命之對價，即交
    付0.2至0.3公克之甲基安非他命予乙○○施用，再與乙○○發生
    性行為，而販賣第二級毒品甲基安非他命予乙○○1次（即如
    起訴書之附表一編號12所示部分）。
　⑶丁○○基於轉讓禁藥之犯意，以其所持如附表三編號2所示之行
    動電話分別與丙○○（如附表二編號1至5所示）、乙○○（如附
    表二編號6所示）聯絡後，於如附表二編號1至6所示之時間
    、地點，分別轉讓微量之第二級毒品甲基安非他命予丙○○（
    5次）、乙○○（1次）施用。
二、嗣因警方依法對丙○○、丁○○所使用如附表三編號1、2所示及
    未扣案之0000000000號行動電話門號實施通訊監察，並先後
    於111年9月13日5時50分許、同日16時30分許，分別在丙○○
    之新北市○○區○○路000巷000號3樓住處、丁○○所承租作為倉
    庫使用之新北市○○區○○路0段00巷0弄00號建物，持本院搜索
    票執行搜索而當場扣得如附表三所示之物，始循線查悉上情
    。
三、案經新北市政府警察局板橋分局（下稱板橋分局）報告臺灣
    新北地方檢察署（下稱新北地檢署）檢察官偵查起訴。　　
    理  由
壹、按被告以外之人於審判外之言詞或書面陳述，除法律有規定
    者外，不得作為證據；又被告以外之人於審判外之陳述，雖
    不符合同法第159條之1至第159條之4之規定，但經當事人於
    審判程序同意作為證據，法院審酌該言詞陳述或書面陳述作
    成時之情況，認為適當者，亦得為證據。當事人、代理人或
    辯護人於法院調查證據時，知有第159條第1項不得為證據之
    情形，而未於言詞辯論終結前聲明異議者，視為有前項之同
    意，刑事訴訟法第159條第1項及同法第159條之5分別定有明
    文。查本判決下列所引用被告本人以外之人於審判外之陳述
    ，被告丙○○及其辯護人、被告丁○○於本院準備程序及審理時
    均表示同意作為證據（見本院卷第109、142、195頁），或
    檢察官、被告丙○○及其辯護人、被告丁○○知有上開不得為證
    據之情形，亦均未於言詞辯論終結前聲明異議，本院審酌上
    開證據製作時之情況，尚無違法不當及證明力明顯過低之瑕
    疵，且為證明本件犯罪事實所必要，揆諸上開規定，應有證
    據能力。而非供述證據部分，並無證據顯示係實施刑事訴訟
    程序之公務員違背法定程序所取得之證據，亦無顯有不可信
    之情況或不得作為證據之情形，自均有證據能力。
貳、犯罪事實之認定：
一、被告丙○○部分：
  ㈠如附表一編號1至11所示犯行：
　⒈被告丙○○以如附表三編號1所示之行動電話與證人乙○○聯絡後
    ，於如附表一編號1至11所示之時間、地點，分別交付如附
    表一編號1至11所示數量之第二級毒品甲基安非他命予證人
    乙○○施用之犯罪事實，業據被告丙○○於警詢、偵查、本院準
    備程序及審理時均坦承不諱，並經證人乙○○於偵查及本院審
    理時證述明確，復有被告丙○○與證人乙○○通聯之通訊監察譯
    文、監視錄影翻拍畫面（上開證人乙○○所為證述內容、通訊
    監察譯文及監視器翻拍畫面，詳如附表一補強證據欄所載）
    、板橋分局110年3月31日新北警板刑字第1103847993號函暨
    偵查報告、110年8月21日偵查報告、指認犯罪嫌疑人紀錄表
    、被告丙○○住處繪製圖、通聯調閱查詢單及雙向通聯紀錄、
    本院110年聲搜字第1216號搜索票、板橋分局搜索、扣押筆
    錄暨扣押物品目錄表各1份及扣案物照片1張附卷可稽（見他
    卷第2至4頁反面、第7至8、17、21至28、40至45頁；偵3609
    2卷第11、51至55、91、133至167頁），此部分事實應堪認
    定。
　⒉起訴意旨雖認被告於如附表一編號1至11所載之時間、地點，
    販賣第二級毒品甲基安非他命予證人乙○○，此部分應係犯毒
    品危害防制條例第4條第2項之販賣第二級毒品罪等語。然訊
    據被告丙○○自始堅詞否認有何上開販賣第二級毒品犯行，辯
    稱：我沒有跟乙○○收錢等語。按毒品交易之買賣雙方，雖非
    屬共犯證人類型，但買方為獲邀減刑寬典，不免有作利己損
    人之不實供述之虞，其陳述證言在本質上存有較大虛偽性之
    危險，為擔保其真實性，本乎刑事訴訟法第156條第2項規定
    之相同法理，自仍應認為有以補強證據佐證之必要性，藉以
    限制其證據上之價值。此補強證據之目的，既在於排除此類
    型供述虛偽之可能性，故而補強證據是否已達補強犯罪重要
    部分之認定，自應以補強證據與待證事實之關連性如何（有
    無、強弱），以及補強證據是否足以平衡或袪除具體個案中
    對向性正犯之供述可能具有之虛偽性為綜合判斷，並應受經
    驗法則及論理法則之拘束。衡以販賣第二級毒品，最重本刑
    判處無期徒刑，因此，在以毒販間通訊軟體之對話作為購毒
    者所指證販毒者犯罪事實之補強證據，仍必須渠等之對話內
    容，依社會通念已足以辨別明白其所交易者為毒品及其種類
    ，始足與焉，否則對於語意隱晦不明之對話，即令指證者證
    述其對話內容之含意即係交易毒品，除非被指為販毒之被告
    坦認，或依被告之品格證據可供為證明其具犯罪之同一性（
    如其先前有關販賣毒品案件之暗語，與本案通訊軟體對話內
    容相同，兩案手法具有極度相似性），或司法警察依據通訊
    軟體之對話內容即時啟動調查因而破獲客觀上有可認為販賣
    毒品之跡證者外，因仍屬指證者單方之陳述本身，自尚須其
    所述交易毒品犯罪事實之補強證據。至於購毒者前後陳述是
    否一致、有無虛詞誣陷或偽證之動機，則與補強證據有別（
    最高法院110年度台上字第5058號判決意旨參照）。
　⒊證人乙○○於偵查中雖證稱其於如附表一編號1至11所示之時間
    、地點，向被告丙○○取得甲基安非他命，均有交付金錢而向
    被告丙○○購買等語（見偵36092卷第199至211頁）；之後於
    本院審理作證時，除就如附表一編號3所示部分，改稱係與
    被告丙○○發生性行為，作為購買甲基安非他命之對價外，其
    於如附表一編號1、2、4至11所示之時間、地點，確有以新
    臺幣（下同）1000元以下之現金，亦即約5、600元，向被告
    丙○○購買0.2至0.3公克之甲基安非他命等語（見本院卷第19
    6至206頁），惟揆諸上開說明，縱使證人乙○○一致證稱其與
    被告丙○○確有如附表一編號1至11所示之甲基安非他命交易
    ，然因屬購毒者單方面之證述，仍須視卷內有無其他具有相
    當程度真實性之補強證據得以佐證，始得認定。
　⒋起訴意旨雖認被告丙○○此部分所為係涉嫌販賣第二級毒品罪
    嫌，並以證人乙○○前揭證述及上開各編號之通訊監察譯文及
    監視錄影畫面截圖為據（見偵36092卷第93至100頁），然觀
    諸此部分通訊監察譯文，僅有諸如「現在有喔？」、「沒多
    少，我就是這種的啦。」、「你有嗎？」、「找我幹嘛？剩
    一些了。」等有關證人乙○○欲向被告丙○○索取毒品及相約見
    面之內容，並未提及欲以金錢或性交易作為對價之意，而監
    視錄影畫面截圖，則至多證明證人乙○○於通聯後確實有至被
    告丙○○住處取得毒品之事實，卷內復無可證明被告丙○○已與
    證人乙○○議定並收受販賣甲基安非他命對價之其他補強證據
    ，亦無被告丙○○所涉其他販賣毒品案件可供比對之品格證據
    及客觀跡證，自難僅憑證人乙○○之單一證述，即遽為被告丙○○不利之認定，是依罪證有疑、利歸被告之法理，應認被告
    丙○○此部分所為，均僅成立轉讓禁藥即第二級毒品甲基安非
    他命之犯行，起訴意旨容有誤會，併此指明。
　㈡如事實欄一、⑵所示犯行：
　⒈按毒品危害防制條例所稱之「販賣」，係指有償之讓與行為
    ，包括以「金錢買賣」、「以物易物」（即互易）或「抵債
    」等態樣在內；祇要行為人在主觀上有藉以營利之意圖，而
    在客觀上有以毒品換取金錢或其他財物之行為，即足當之；
    至於買賣毒品之金額或所換得財物之實際價值如何，以及行
    為人是否因而獲取價差或利潤，均不影響販賣毒品罪之成立
    （最高法院104年度台上字第356號判決意旨參照）。
　⒉證人乙○○於偵查中證稱：我於110年9月11日21時，在新北市○○區○○路000巷000號3樓丙○○的住處，用性行為跟他交換毒品
    ，一開始是說直接讓我用，後來就說要我跟他發生性行為，
    我是施用完之後才跟他發生性行為，就是毒品的對價等語（
    見偵36092卷第197頁），之後於本院審理時亦證稱：我於11
    0年9月13日的前2天，跟丙○○有毒品交易，交易的方式是性
    交易，交易的毒品量大概是0.2、0.3公克，是丙○○主動說用
    性交易換取毒品，我認為丙○○以性交易作為給我毒品的對價
    等語（見本院卷第203、204、207頁），而明確表示被告丙○○於110年9月11日21時許，在其住處內，主動提議以性行為
    作為證人乙○○購買甲基安非他命之對價，並與證人乙○○議定
    後，即交付0.2至0.3公克之甲基安非他命予證人乙○○施用，
    證人乙○○再依約與之發生性行為等節甚詳。
　⒊再觀諸被告丙○○於偵查時供稱：我於110年9月11日21時許，
    有跟乙○○發生性行為，且有給她安非他命施用，也可以說是
    用性行為「交換」等語（見偵36092卷第177頁），並於本院
    審理時供承：最後1次乙○○有跟我睡，我拿毒品給她吃，因
    為乙○○沒有給我錢，所以用「睡抵」（臺語）的等語（見本
    院卷第219、220頁），可知被告丙○○亦坦承其於上開時間、
    地點，提供甲基安非他命予證人乙○○施用，並與證人乙○○發
    生性行為，且有以「性行為」與證人乙○○交換毒品之意，揆
    諸前揭說明，被告丙○○於客觀上係以甲基安非他命與證人乙○○換取「性行為」，不論實際價值如何，實已符合有償之讓
    與行為而具有對價關係，堪認被告丙○○此部分所為，主觀上
    應有意圖營利之販賣故意，而成立販賣第二級毒品之犯行。
二、被告丁○○（如附表二編號1至6所示）部分：
  ㈠訊據被告丁○○矢口否認有何如附表二編號1至6所示之轉讓禁
    藥即第二級毒品甲基安非他命之犯行，辯稱：丙○○跟我合資
    購買甲基安非他命，我去購買甲基安非他命後，放在我承租
    之新北市○○區○○路0段00巷0弄00號倉庫，丙○○過來都是用他
    的毒品；乙○○於110年6月5日來找我，是叫我幫她修理馬達
    ，她身上有帶一點毒品，她自己拿出來施用，我沒有拿安非
    他命給乙○○云云。
　㈡按販毒者與購毒者，讓與毒品、禁藥者與受讓毒品、禁藥者
    ，係屬對向犯罪之結構，因行為者各有其目的，各就其行為
    負責，彼此間並無犯意之聯絡，雙方所為之自白，分屬各自
    供述本身以外之別一證據，如相互合致犯罪構成要件之事實
    而各自成立犯罪，並非不能互為補強證據。所謂補強證據，
    並非以證明犯罪構成要件的全部事實為必要，倘得以佐證證
    人之指證非屬虛構，而能予保障其陳述之憑信性者，不問其
    為直接證據、間接證據，或係間接事實的本身即情況證據，
    均得為補強證據的資料（最高法院111年度台上字第3889號
    判決意旨參照）。經查：
　⒈被告丙○○於偵查中證稱：110年4月20日的譯文是我跟丁○○的
    對話，我要問丁○○有沒有毒品，那天有去他的倉庫用毒品，
    他給我毒品施用；110年4月29日的譯文是我跟丁○○的對話，
    我到倉庫跟他一起施用毒品，我那天沒有帶毒品，應該是用
    他的毒品；110年5月1日的譯文是我跟丁○○的對話，也是去
    倉庫用他的安非他命；110年5月29日的譯文是我跟丁○○的對
    話，我過去倉庫跟他一起用毒品，是用他的毒品；110年7月
    5日的譯文是我跟丁○○的對話，我本來要過去跟他用毒品，
    過去後看到他老婆，我就走了，後來他打電話給我，我問他
    要不要吃冰，我就買冰去倉庫給他，那天有用他的毒品。毒
    品都是我們一起跟別人買的，我拿錢給他，他幫我拿毒品，
    都是他自己去買，拿回來再分給我，我拿到毒品就帶回家，
    我都在他的倉庫等他拿毒品給我，但我不會放在他的倉庫，
    我也不會帶毒品過去給他施用，他那邊有我就用他的，他沒
    有跟我收錢等語（見偵36093卷第255、257、259、267、268
    頁），而表示其雖與被告丁○○合資購買甲基安非他命，然被
    告丁○○獨自向他人購回毒品後，即分配交付其應得部分，其
    再將毒品帶回住處，於如附表二編號1至5所示時間，均未攜
    帶毒品前往被告丁○○承租之倉庫，並無償施用被告丁○○所提
    供之微量甲基安非他命。
　⒉證人乙○○於偵查中證稱：110年6月5日的譯文是我跟丁○○的對
    話，他叫我去他的倉庫找他，請我幫他找有沒有人要買，他
    就給我施用安非他命，我沒有給他錢，通話後1個小時以內
    ，在板橋區中山路2段1弄15號丁○○的倉庫，他沒有跟我收錢
    ，無償轉讓安非他命給我等語（見偵36092卷第211、213頁
    ）；於本院審理時亦證稱：110年6月5日我去丁○○的倉庫，
    是要問加壓馬達的事情，後來他說他朋友急需要錢，問我有
    沒有人要安非他命，我說沒有，他就弄一點安非他命給我用
    ，我在倉庫有施用毒品，是丁○○從他的口袋拿出來給我的，
    沒有跟我收錢等語（見本院卷第209至211頁），而明確表示
    於如附表二編號6所示之時間、地點，無償施用被告丁○○所
    提供之微量甲基安非他命。
　⒊又證人乙○○於偵查中證稱：丙○○的毒品都是跟丁○○拿的，我
    有看到丙○○拿錢給丁○○，因為丁○○有辦法拿到安非他命，所
    以丙○○都會拜託丁○○等語（見偵36092卷第213頁），再於本
    院審理時證稱：我去找丙○○拿毒品時，丙○○都是直接從他的
    住處拿，他身上就有，好像沒有打過電話向丁○○要貨等語（
    見本院卷第208、209頁），可知證人乙○○至被告丙○○住處索
    取毒品時，被告丙○○係自其住處取出甲基安非他命提供證人
    乙○○施用，並未轉向被告丁○○索取，堪認被告丙○○所稱其取
    得委託被告丁○○購買之甲基安非他命後，即帶回自己住處，
    並未放在被告丁○○之倉庫等語，足資認採。
　⒋依被告丁○○於偵查所述，業已坦承被告丙○○於如附表二編號1
    至5所示時間、證人乙○○於如附表二編號6所示時間，有至其
    承租之倉庫施用甲基安非他命等節（見偵36093卷第189、19
    1、193頁），再參以如附表二編號1至6所示之通聯譯文及現
    場監視錄影畫面（見偵36092卷第101至111頁），其中如附
    表二編號2至6所示部分，可證明被告丙○○於如附表二編號2
    至5所示時間、證人乙○○於如附表二編號6所示之時間，確實
    前往被告丁○○承租之倉庫；如附表二編號1所示部分，則經
    被告丁○○本院審理時供稱：110年4月20日是丙○○到我的倉庫
    等語明確（見本院卷第221頁），再觀諸被告丁○○於110年5
    月9日3時45分許與被告丙○○之通聯譯文，被告丁○○提到：「
    你不要說是我給你玩，知道嗎？」、「不要出賣我喔」、「
    不要說東西是向我調的喔」等語（見偵36092卷第104頁），
    而有嚴正提醒被告丙○○切勿向他人揭露係其提供毒品之意，
    核與被告丙○○、證人乙○○之證述互為補強，得以佐證被告丙○○、證人乙○○之指證並非虛構，益徵被告丙○○、證人乙○○上
    開證述所稱分別於如附表二編號1至6所示時間，在被告丁○○
    所承租倉庫內施用之甲基安非他命，均為被告丁○○無償提供
    等情，應堪採信而屬事實無訛。
三、綜上所述，被告丁○○所辯，顯屬臨訟卸責之詞，要無足採，
    本案事證明確，被告丙○○如事實欄一、⑴所為轉讓禁藥（11
    次）、如事實欄一、⑵所為販賣第二級毒品（1次），以及被
    告丁○○如事實欄一、⑶所為轉讓禁藥（6次）之犯行，均堪認
    定，應予依法論科。
參、論罪科刑及沒收之依據：
一、按甲基安非他命係經行政院衛生福利部明令公告列為藥事法
    第22條第1項第1款之禁藥，而行為人明知而轉讓同屬禁藥之
    第二級毒品甲基安非他命（未達法定應加重其刑之一定數量
    ）與成年人（非孕婦），其行為同時該當於藥事法第83條第
    1項轉讓禁藥罪及毒品危害防制條例第8條第2項轉讓第二級
    毒品罪之構成要件，屬法條競合關係，依「重法優於輕法」
    原則，應適用較重之轉讓禁藥罪論處（最高法院111年度台
    上字第3770號、第1168號判決意旨參照），是核被告丙○○如
    事實欄一、⑴所為，以及被告丁○○如事實欄一、⑶所為，均係
    犯藥事法第83條第1項之轉讓禁藥罪；被告丙○○如事實欄一
    、⑵所為，則係犯毒品危害防制條例第4條第2項之販賣第二
    級毒品罪。至被告丙○○、丁○○因前揭販賣、轉讓而持有第二
    級毒品之低度行為，為各次販賣、轉讓之高度行為所吸收，
    均不另論罪。
二、被告丙○○如事實欄一、⑴所為11次轉讓禁藥犯行、事實欄一
    、⑵所為1次販賣第二級毒品犯行，以及被告丁○○如事實欄一
    、⑶所為6次轉讓禁藥犯行，犯罪時間均不相同，在刑法評價
    上，各具獨立性，顯然犯意各別、行為互殊，應予分論併罰
    。　
三、刑之加重、減輕說明：　
　㈠行為人轉讓同屬禁藥之第二級毒品甲基安非他命（未達法定
    應加重其刑之一定數量）予成年人（非孕婦），依重法優於
    輕法之原則，擇較重之藥事法第83條第1項轉讓禁藥罪論處
    ，如行為人於偵查及歷次審判中均自白，仍應適用毒品危害
    防制條例第17條第2項規定減輕其刑（最高法院109年度台上
    大字第4243號裁定意旨參照）。
　㈡被告丙○○於偵查、本院準備程序及審理時均自白如事實欄一
    、⑴所為11次轉讓禁藥犯行，以及如事實欄一、⑵所為1次販
    賣第二級毒品犯行，實已符合毒品危害防制條例第17條第2
    項之規定，自均應依該條規定減輕其刑。
　㈢按刑法第59條規定犯罪之情狀可憫恕者，得酌量減輕其刑，
    同法第57條規定科刑時應審酌一切情狀，尤應注意所列事項
    （共10款）為科刑輕重之標準，兩條適用上固有區別，惟所
    謂「犯罪之情狀」與「一切情形」，並非有截然不同之領域
    ，於裁判上酌減其刑時，應就犯罪一切情狀（兼及第57條所
    列舉之10款事項），予以全盤考量，審酌其犯罪有無可憫恕
    之事由，以為判斷（最高法院110年度台上字第3485號判決
    意旨參照）。本院審酌被告丙○○如事實欄一、⑵所為，雖以
    「性行為」作為販賣甲基安非他命予證人乙○○之對價，然經
    估算之利益（詳後述）甚微，交易毒品數量非多，且自始坦
    承此部分犯行，犯後態度尚可，以其犯罪情節論，惡性尚非
    重大不赦，參以被告丙○○患有兩側聽力障礙及輕度智能不足
    ，此有新北市立聯合醫院診斷證明書2紙在卷可考（見本院
    卷第131、133頁），堪認其身心狀況不佳，縱依前揭減刑事
    由減輕其刑並量處法定最低本刑，仍失之過苛，實屬情輕法
    重，本院審酌上情，認被告丙○○如事實欄一、⑵所為犯罪之
    情狀顯可憫恕，如量處法定刑之最低刑度，猶嫌過重，爰再
    依刑法第59條之規定酌量減輕其刑，並就上開減刑事由依法
    遞減之。
　㈣至被告丙○○如事實欄一、⑴所為犯行，依毒品危害防制條例第
    17條第2項之規定減刑後，所得判處之最低刑度與其犯行已
    屬相當，核與刑法第59條所稱犯罪之情狀顯可憫恕，認科以
    最低刑度猶嫌過重之要件不符，自無從再依刑法第59條規定
    酌減其刑。另本案係因警方執行通訊監察而查獲被告丙○○、
    丁○○，被告丁○○亦未供出其毒品來源，自均無毒品危害防制
    條例第17條第1項規定之適用，附此敘明。
　㈤被告丙○○前因施用毒品案件（下稱前案），經本院以106年度
    簡字第1042號判決判處有期徒刑4月確定，於106年5月9日易
    科罰金執行完畢等節，有臺灣高等法院被告前案紀錄表1份
    在卷可參，其於受前案之有期徒刑執行完畢後5年內，故意
    再犯本案有期徒刑以上之罪，雖為累犯，然考量被告丙○○係
    於前案執行完畢之近4年後始再犯本案，且係易科罰金而非
    入監執行，復審酌本案情節與刑法第59條規定酌減其刑之要
    件不符，如逕依刑法第47條第1項規定加重最低本刑，致使
    被告丙○○本案所受之刑罰超過其所應負擔之罪責，不符罪刑
    相當原則，是本院依司法院大法官會議釋字第775號之解釋
    意旨為個案裁量後，不依刑法第47條第1項累犯之規定加重
    法定最低本刑。
四、爰以行為人之責任為基礎，審酌被告丙○○、丁○○均明知甲基
    安非他命為非法之違禁物，持以施用足以戕害人之身體健康
    ，且極易成癮，竟為貪圖不法利益，漠視法令而轉讓、販賣
    予他人，其行為不僅助長他人施用毒品惡習，對施用毒品者
    之身心影響甚鉅，亦使毒品於社會上易於流通，增加檢警全
    面查緝之困難，危害社會治安及國家法益，所為顯屬非是，
    兼衡被告丙○○、丁○○於本案轉讓、販賣毒品之次數、數量及
    獲利等犯罪情節，暨其等犯罪動機、目的、手段、智識程度
    、生活狀況及犯罪後之態度等一切情狀，分別量處如附表一
    、二（均為轉讓禁藥，依法規競合並不受輕罪最輕本刑封鎖
    作用之限制）及主文（販賣第二級毒品）所示之刑，並各定
    其應執行刑如主文所示，以資懲儆。
五、沒收之說明：
　㈠扣案如附表三編號1、2所示之行動電話（含SIM卡），分別為
    被告丙○○、丁○○所有（見偵36092卷第18、173頁；偵36093
    卷第18、187頁；本院卷第220頁），其中如附表三編號1所
    示之行動電話，為被告丙○○持以聯絡如附表一編號1至11所
    示轉讓禁藥事宜所用之物；如附表三編號2所示之行動電話
    ，則為被告丁○○持以聯絡如附表二編號1至6所示轉讓禁藥事
    宜所用之物等節，業經本院認定如前，並有如附表一編號1
    至11、附表二編號1至6所示之通訊監察譯文存卷可考，爰依
    刑法第38條第2項前段之規定，依各次犯行所使用之行動電
    話，分別於如附表一編號1至11、附表二編號1至6所示各罪
    刑項下宣告沒收（無庸於所定應執行刑之主文項下再為上述
    沒收之諭知）。
  ㈡按犯罪所得，屬於犯罪行為人者，沒收之；前條犯罪所得及
    追徵之範圍與價額，認定顯有困難時，得以估算認定之，刑
    法第38條之1第1項前段、同法第38條之2第1項前段分別定有
    明文。而被告丙○○如事實欄一、⑵所為之販賣第二級毒品犯
    行，係以與證人乙○○發生「性行為」作為對價，實際價值難
    以認定，故依照證人乙○○於本院審理時所述（見本院卷第20
    1、205頁），估算被告丙○○此次販賣第二級毒品之犯罪所得
    為600元，爰依刑法第38條之1第1項前段之規定，於此罪刑
    項下宣告沒收，並依同條第3項規定，諭知於全部或一部不
    能沒收或不宜執行沒收時，追徵其價額。
  ㈢行動電話門號0000000000號SIM卡1張，雖為被告丙○○所有供
    如附表一編號1所示轉讓禁藥犯罪所用之物，然被告丙○○於
    本院審理時供稱：該號碼銷掉了，我沒有在用，放在哪裡忘
    記了等語（見本院卷第224頁），且未經扣案，亦無證據證
    明現仍存在而尚未滅失，為免將來執行困難，爰不予宣告沒
    收。
　㈣至警方於本案雖另扣得如附表三編號3至9所示之物，然被告
    丙○○於警詢時供稱：玻璃球吸食器是用來吸食安非他命，吸
    管是裝在吸食器上面，殘渣袋是裝安非他命等語（見偵3609
    2卷第18頁）；被告丁○○於警詢時供稱：安非他命是供我提
    神，吸管是摻安非他命，分裝袋是裝螺絲釘或塑膠頭，磅秤
    是用來秤水電管夾的重量等語（見偵36093卷第18頁），而
    均表示此部分扣案物與本案無關，且依卷內事證尚無從認定
    為供本案犯罪所用或預備之物，檢察官亦表示另於被告丙○○
    、丁○○之施用毒品案件處理此部分扣案物，自均無從於本案
    併予宣告沒收，末此敘明。
據上論斷，應依刑事訴訟法第299條第1項前段，藥事法第83條第
1項，毒品危害防制條例第4條第2項、第17條第2項，刑法第11條
、第59條、第51條第5款、第38條第2項前段、第38條之1第1項前
段、第3項，判決如主文。
本案經檢察官甲○○偵查起訴，檢察官王凌亞到庭執行職務。　
中　　華　　民　　國　　111 　年　　11　　月　　30　　日
                  刑事第三庭  審判長法　官  蘇揚旭
                                    法  官  施建榮
                                    法  官  洪振峰
上列正本證明與原本無異。
如不服本判決，應於判決送達後20日內敘明上訴理由，向本院提
出上訴狀 (應附繕本) ，上訴於臺灣高等法院。其未敘述上訴理
由者，應於上訴期間屆滿後20日內向本院補提理由書「切勿逕送
上級法院」。
                                    書記官　蘇宣容　　　
中　　華　　民　　國　　111 　年　　12　　月　　1 　　日
毒品危害防制條例第4條
製造、運輸、販賣第一級毒品者，處死刑或無期徒刑；處無期徒
刑者，得併科新臺幣3千萬元以下罰金。
製造、運輸、販賣第二級毒品者，處無期徒刑或10年以上有期徒
刑，得併科新臺幣1千5百萬元以下罰金。
製造、運輸、販賣第三級毒品者，處7年以上有期徒刑，得併科
新臺幣1千萬元以下罰金。
製造、運輸、販賣第四級毒品者，處5年以上12年以下有期徒刑
，得併科新臺幣5百萬元以下罰金。
製造、運輸、販賣專供製造或施用毒品之器具者，處1年以上7年
以下有期徒刑，得併科新臺幣1百50萬元以下罰金。
前五項之未遂犯罰之。
藥事法第83條
明知為偽藥或禁藥，而販賣、供應、調劑、運送、寄藏、牙保、
轉讓或意圖販賣而陳列者，處7年以下有期徒刑，得併科新臺幣5
千萬元以下罰金。
犯前項之罪，因而致人於死者，處7年以上有期徒刑，得併科新
臺幣1億元以下罰金；致重傷者，處3年以上12年以下有期徒刑，
得併科新臺幣7千5百萬元以下罰金。
因過失犯第1項之罪者，處2年以下有期徒刑、拘役或科新臺幣5
百萬元以下罰金。
第1項之未遂犯罰之。
附表一：
編號 轉讓對象 交易毒品、數量、金額及方式 補強證據  罪名、宣告刑及沒收 1 乙○○ 丙○○持如附表三編號1所示之行動電話（搭配未扣案之門號0000000000號SIM卡）與乙○○聯繫，於110年4月28日18時56分59秒許通話後30分鐘內，在新北市○○區○○路000巷000號3樓（下稱丙○○住處）內，無償轉讓0.25公克之甲基安非他命予乙○○施用。 ①證人乙○○於偵查時之證述（見偵36092卷第199、201頁） ②通訊監察譯文1份（見偵36092卷第93頁）  丙○○犯轉讓禁藥罪，處有期徒刑參月。扣案如附表三編號1所示之物沒收。 2 乙○○ 丙○○持如附表三編號1所示之行動電話（搭配門號0000000000號SIM卡，以下同）與乙○○聯繫，於110年6月6日4時14分24秒許通話後未久，在丙○○住處內，無償轉讓0.2公克之甲基安非他命予乙○○施用。 ①證人乙○○於偵查時之證述（見偵36092卷第201頁） ②通訊監察譯文1份、監視器影像翻拍畫面3張（見偵36092卷第95、96頁）   丙○○犯轉讓禁藥罪，處有期徒刑參月。扣案如附表三編號1所示之物沒收。 3 乙○○ 丙○○持如附表三編號1所示之行動電話與乙○○聯繫，於110年6月12日17時35分27秒許通話後未久，在丙○○住處內，無償轉讓0.2公克之甲基安非他命予乙○○施用。 ①證人乙○○於偵查時之證述（見偵36092卷第201、203頁） ②通訊監察譯文1份（見偵36092卷第96、97頁）  丙○○犯轉讓禁藥罪，處有期徒刑參月。扣案如附表三編號1所示之物沒收。 4 乙○○ 丙○○持如附表三編號1所示之行動電話與乙○○聯繫，於110年6月14日15時39分24秒許通話後未久，在丙○○住處內，無償轉讓0.2公克之甲基安非他命予乙○○施用。 ①證人乙○○於偵查時之證述（見偵36092卷第203頁） ②通訊監察譯文1份、監視器影像翻拍畫面2張（見偵36092卷第97頁）  丙○○犯轉讓禁藥罪，處有期徒刑參月。扣案如附表三編號1所示之物沒收。 5 乙○○ 丙○○持如附表三編號1所示之行動電話與乙○○聯繫，於110年6月22日19時35分34秒許通話後未久，在丙○○住處內，無償轉讓0.2公克之甲基安非他命予乙○○施用。 ①證人乙○○於偵查時之證述（見偵36092卷第203、205頁） ②通訊監察譯文1份、監視器影像翻拍畫面3張（見偵36092卷第97、98頁）  丙○○犯轉讓禁藥罪，處有期徒刑參月。扣案如附表三編號1所示之物沒收。 6 乙○○ 丙○○持如附表三編號1所示之行動電話與乙○○聯繫，於110年6月27日20時21分59秒許通話後未久，在丙○○住處內，無償轉讓0.2公克之甲基安非他命予乙○○施用。 ①證人乙○○於偵查時之證述（見偵36092卷第205、207頁） ②通訊監察譯文1份、監視器影像翻拍畫面3張（見偵36092卷第98頁）  丙○○犯轉讓禁藥罪，處有期徒刑參月。扣案如附表三編號1所示之物沒收。 7 乙○○ 丙○○持如附表三編號1所示之行動電話與乙○○聯繫，於110年6月30日19時27分14秒許通話後未久，在丙○○住處內，無償轉讓0.25公克之甲基安非他命予乙○○施用。 ①證人乙○○於偵查時之證述（見偵36092卷第207頁） ②通訊監察譯文1份、監視器影像翻拍畫面1張（見偵36092卷第98頁）  丙○○犯轉讓禁藥罪，處有期徒刑參月。扣案如附表三編號1所示之物沒收。 8 乙○○ 丙○○持如附表三編號1所示之行動電話與乙○○聯繫，於110年7月3日21時17分26秒許通話後未久，在丙○○住處內，無償轉讓0.2公克之甲基安非他命予乙○○施用。 ①證人乙○○於偵查時之證述（見偵36092卷第207、209頁） ②通訊監察譯文1份、監視器影像翻拍畫面3張（見偵36092卷第99頁）  丙○○犯轉讓禁藥罪，處有期徒刑參月。扣案如附表三編號1所示之物沒收。 9 乙○○ 丙○○持如附表三編號1所示之行動電話與乙○○聯繫，於110年7月8日20時28分33秒許通話後未久，在丙○○住處內，無償轉讓0.2公克之甲基安非他命予乙○○施用。 ①證人乙○○於偵查時之證述（見偵36092卷第209頁） ②通訊監察譯文1份、監視器影像翻拍畫面3張（見偵36092卷第99頁）  丙○○犯轉讓禁藥罪，處有期徒刑參月。扣案如附表三編號1所示之物沒收。 10 乙○○ 丙○○持如附表三編號1所示之行動電話與乙○○聯繫，於110年7月9日20時20分0秒許通話後未久，在丙○○住處內，無償轉讓0.2公克之甲基安非他命予乙○○施用。 ①證人乙○○於偵查時之證述（見偵36092卷第38、209、211頁） ②通訊監察譯文1份、監視器影像翻拍畫面3張（見偵36092卷第100頁）  丙○○犯轉讓禁藥罪，處有期徒刑參月。扣案如附表三編號1所示之物沒收。 11 乙○○ 丙○○持如附表三編號1所示之行動電話與乙○○聯繫，於110年7月13日22時36分19秒許通話後未久，在丙○○住處內，無償轉讓0.3公克之甲基安非他命予乙○○施用。 ①證人乙○○於偵查時之證述（見偵36092卷第211頁） ②通訊監察譯文1份、監視器影像翻拍畫面3張（見偵36092卷第100頁）  丙○○犯轉讓禁藥罪，處有期徒刑參月。扣案如附表三編號1所示之物沒收。 

附表二：
編號 轉讓對象 轉讓毒品、數量及方式 補強證據 罪名、宣告刑及沒收 1 丙○○ 丁○○持如附表三編號2所示之行動電話（搭配門號0000000000號SIM卡，以下同）與丙○○聯繫，於110年4月20日19時47分12秒許通話後10分鐘內，在丁○○所承租作為倉庫使用之新北市○○區○○路0段00巷0弄00號建物內，無償轉讓微量之甲基安非他命予丙○○施用。 ①證人丙○○於警詢、偵查時之證述（見偵36092卷第21至23、179頁） ②通訊監察譯文1份（見偵36092卷第101頁） 丁○○犯轉讓禁藥罪，處有期徒刑伍月。扣案如附表三編號2所示之物沒收。 2 丙○○ 丁○○持如附表三編號2所示之行動電話與丙○○聯繫，於110年4月29日17時4分6秒許通話後10分鐘內，在上開倉庫內，無償轉讓微量之甲基安非他命予丙○○施用。 ①證人丙○○於警詢、偵查時之證述（見偵36092卷第22、179、181頁） ②通訊監察譯文1份、監視器影像翻拍畫面3張（見偵36092卷第101頁） 丁○○犯轉讓禁藥罪，處有期徒刑伍月。扣案如附表三編號2所示之物沒收。 3 丙○○ 丁○○持如附表三編號2所示之行動電話與丙○○聯繫，於110年5月1日21時13分23秒許通話後10分鐘內，在上開倉庫內，無償轉讓微量之甲基安非他命予丙○○施用。 ①證人丙○○於警詢、偵查時之證述（見偵36092卷第22、181頁） ②通訊監察譯文1份、監視器影像翻拍畫面1張（見偵36092卷第102頁） 丁○○犯轉讓禁藥罪，處有期徒刑伍月。扣案如附表三編號2所示之物沒收。 4 丙○○ 丁○○持如附表三編號2所示之行動電話與丙○○聯繫，於110年5月29日21時25分45秒許通話後10分鐘內，在上開倉庫內，無償轉讓微量之甲基安非他命予丙○○施用。 ①證人丙○○於警詢、偵查時之證述（見偵36092卷第22、23、181頁） ②通訊監察譯文1份、監視器影像翻拍畫面1張（見偵36092卷第106、107頁） 丁○○犯轉讓禁藥罪，處有期徒刑伍月。扣案如附表三編號2所示之物沒收。 5 丙○○ 丁○○持如附表三編號2所示之行動電話與丙○○聯繫，於110年7月5日22時4分33秒許通話後20分鐘內，在上開倉庫內，無償轉讓微量之甲基安非他命予丙○○施用。 ①證人丙○○於警詢、偵查時之證述（見偵36092卷第24、25、181、183頁） ②通訊監察譯文1份、監視器影像翻拍畫面1張（見偵36092卷第108、109頁） 丁○○犯轉讓禁藥罪，處有期徒刑伍月。扣案如附表三編號2所示之物沒收。 6 乙○○ 丁○○持如附表三編號2所示之行動電話與乙○○聯繫，於110年6月5日1時30分38秒許通話後1小時內，在上開倉庫內，無償轉讓微量之甲基安非他命予乙○○施用。 ①證人乙○○於警詢、偵查時之證述（見偵36092卷第36、211、213頁） ②通訊監察譯文1份、監視器影像翻拍畫面1張（見偵36092卷第111頁） 丁○○犯轉讓禁藥罪，處有期徒刑伍月。扣案如附表三編號2所示之物沒收。 

附表三：
編號 扣押物名稱及數量 備註欄 1 廠牌為YANG YI之行動電話1支（含門號0000000000號SIM卡1張） 為被告丙○○持以聯絡如附表一編號1至11所示轉讓禁藥事宜所用之物。 2 廠牌為APPLE之行動電話1支（含門號0000000000號SIM卡1張） 為被告丁○○持以聯絡如附表二編號1至6所示轉讓禁藥事宜所用之物。 3 玻璃球吸食器2組 為被告丙○○之扣案物，無證據可證明與本案有關，無從宣告沒收。 4 吸管1支  5 殘渣袋1個  6 分裝袋3包 為被告丁○○之扣案物，無證據可證明與本案有關，無從宣告沒收。 7 吸管3支  8 磅秤1臺  9 甲基安非他命1包